臺灣新北地方法院民事裁定
111年度家調裁字第13號
聲  請  人  張珵淯  


相  對  人  劉紜瑄  

法定代理人  劉宥均  
上列當事人間請求確認親子關係不存在事件，本院裁定如下： 
    主    文
確認聲請人甲○○（男、民國00年0 月00日生、身分證統一編號：
Z000000000號）與相對人丙○○（女、民國000 年0 月00日生、身
分證統一編號：Z000000000號）間之親子關係不存在。
聲請程序費用由聲請人負擔。 
    理    由
一、聲請意旨略以：相對人之生母乙○○於民國106 年5 月25日產
    下相對人，回推其受胎期間約為105 年7 月27日至105 年11
    月25日間，而乙○○與聲請人於106 年4 月18日結婚，嗣於10
    9 年6 月22日離婚，可知乙○○並非在與聲請人之婚姻關係存
    續中受胎，因此相對人自不受婚生推定為聲請人之婚生子女
    ，聲請人雖因嗣後與乙○○結婚而將相對人登記為聲請人之婚
    生子女。然聲請人與相對人並無血緣關係，因兩造間戶籍記
    載與真實情況不符，致聲請人於私法上之法律關係有所不安
    ，爰依法提起本件訴訟，並聲明請求確認聲請人與相對人間
    之親子關係不存在，及聲請法院依家事事件法第33條規定逕
    為裁定等語。 　　
二、相對人稱：對聲請人之主張及親子鑑定報告沒有意見，並聲
    請法院依家事事件法第33條規定逕為裁定。
三、按當事人就不得處分之事項，其解決事件之意思已甚接近或
    對於原因事實之有無不爭執者，得合意聲請法院為裁定。法
    院為前項裁定前，應參酌調解委員之意見及家事調查官之報
    告，依職權調查事實及必要之證據，並就調查結果使當事人
    或知悉之利害關係人有陳述意見之機會。當事人聲請辯論者
    ，應予准許。前二項程序，準用民事訴訟法第一編第二章第
    三節關於訴訟參加之規定。家事事件法第33條定有明文。本
    件兩造合意聲請本院以裁定終結本件家事事件，本院自得依
    前揭規定為裁定。 
四、聲請人主張上開事實，業據其提出自述內容、出生證明書、
    戶籍謄本、聲請人與乙○○及徐惠真之對話紀錄截圖、博微生
    物科技股份有限公司分子生物實驗室DNA 基因圖譜型別分析
    報告、DNA 親緣關係諮詢報告單等件為證，並有全戶戶籍資
    料查詢結果在卷可稽。依上開親緣關係諮詢報告單所載：「
    送檢註明為甲○○與丙○○之檢體，其DNA STR系統之D16S539、
    D21S11、D18S51、FGA、D22S1045、D7S820、SE33、D12S391
    等8 個基因座之基因型別不相符，所以甲○○與丙○○間排除一
    親等直系親緣關係。」等語，是聲請人主張相對人非生母乙
    ○○自聲請人受胎所生，而係自他人受胎所生之子乙情，應與
    真實相符。
五、按就法律上所定親子關係或收養關係有爭執，而有即受確認
    判決之法律上利益者，得提確認親子或收養關係存在或不存
    在之訴，家事事件法第67條第1 項定有明文。所謂「即受確
    認判決之法律上之利益」，係指因法律關係之存否不明確，
    致原告在私法上之地位有受侵害之危險，此項危險得以對於
    被告之確認判決除去之者而言。又確認親子關係存否之訴，
    縱就親子關係之存否當事人間並無爭執，但如因虛偽之出生
    登記，有更正戶籍上之記載（參見戶籍法第24條、戶籍法施
    行細則第13條第1 項第12款），使身分關係明確之必要時，
    該當事人間亦應認有確認之利益。次按非婚生子女，其生父
    與生母結婚者，視為婚生子女，民法第1064條雖定有明文，
    惟民法第1064條之非婚生子女準正為婚生子女，必以實際上
    有親子血緣關係為前提。本件兩造並無任何親子血緣關係，
    業經本院認定如前，自無民法第1064條準正之適用。則戶籍
    資料上有關相對人因聲請人與其生母乙○○結婚後，聲請人為
    相對人生父之記載，即足使聲請人之法律上地位有受侵害之
    危險，並得依確認兩造間親子關係不存在之判決，以除去此
    種不安之狀態，揆諸前揭說明，聲請人自有即受本件確認判
    決之法律上利益，是聲請人請求確認其與相對人間之親子關
    係不存在，於法即無不合，應予准許。 　　
六、本件聲請人與相對人間親子關係不存在，已如上述，則必藉
    由法院裁判始克還原其真正身分，此實不可歸責於相對人，
    況相對人本可與聲請人互換地位提起本件確認親子關係不存
    在事件，故聲請人訴請確認親子關係不存在雖於法有據，然
    相對人之應訴乃法律規定所不得不然，則相對人所為自屬伸
    張或防衛權利所必要，本院因認本件程序費用應由聲請人負
    擔，較為公允。 
七、據上論結，聲請人所請有理由，裁定如主文。　　　 
中　　華　　民　　國　　111 　年　　2 　　月　　21　　日
                  家事第一庭    法  官　蔡甄漪
　　　　　　　　　
以上正本係照原本作成。
如對本裁定抗告，須於裁定送達後10日之不變期間內，向本院提
出抗告狀，並繳納抗告費新臺幣1,000元。
中　　華　　民　　國　　111 　年　　2 　　月　　21　　日
                                書記官　張瑋庭